【裁判字號】    89,訴,1611
【裁判日期】    890822
【裁判案由】    毒品危害防制條例
【裁判全文】
臺灣臺中地方法院刑事判決                        八十九年度訴字第一六一一號
    公  訴  人  臺灣臺中地方法院檢察署檢察官
    被      告  甲○○
右列被告因毒品危害防制條例案件，經檢察官提起公訴（八十九年度毒偵字第三六七
八號），本院判決如左：
    主    文
甲○○連續施用第一級毒品，累犯，處有期徒刑壹年肆月，第一級毒品海洛因伍包（
合計淨重零點伍公克，包裝重壹點肆壹公克），沒收銷燬之；又連續施用第二級毒
品，累犯，處有期徒刑柒月，第二級毒品安非他命壹包（含袋重零點公克），沒收
銷燬之。應執行有期徒刑壹年拾月，第一級毒品海洛因伍包（合計淨重零點伍公克
，包裝重壹點肆壹公克）、第二級毒品安非他命壹包（含袋重零點公克），沒收銷
燬之。
    事    實
一、甲○○於民國八十六年間，曾因違反麻醉藥品管理條例案件，經本院判處有期徒
    刑六月，並於八十七年五月十三日執行完畢。猶不知悔改，復於八十七年間因施
    用毒品案件，經本院以八十七年度毒聲字第四二七號裁定送觀察、勒戒後，認無
    繼續施用毒品之傾向，經臺灣臺中地方法院檢察署檢察官於八十七年七月九日以
    八十七年度偵字第一二六二六號不起訴處分確定。甲○○又基於概括之犯意，自
    八十七年九月上旬某日起至同年月十九日止，連續在臺中縣清水鎮○○路二三七
    之三五號住處，以將第一級毒品海洛因摻入香煙中，點火吸食之方式，施用第一
    級毒品海洛因多次，以及將第二級毒品安非他命置於吸食器內，以火燒烤待產生
    白煙後吸用該煙霧之方式，施用海洛因及安非他命多次，嗣於八十七年年九月二
    十一日凌晨一時四十分許，在台中縣清水鎮中央橋旁，為警查獲，並扣得海洛因
    一包（淨重一點六六公克）。經本院以八十七年度毒聲字第二０二八號裁定送觀
    察、勒戒後，認有繼續施用毒品傾向，再由臺灣臺中地方法院檢察署檢察官聲請
    本院裁定令入戒治處所施以強制戒治。檢察官並依毒品危害防制條例第二十條第
    三項之規定，就其於上開時地施用第一級、第二級毒品之犯行，提起公訴，本院
    於八十八年六月十五日判決其「連續施用第一級毒品，累犯，處有期徒刑捌月，
    扣案之海洛因壹包（淨重壹點陸陸公克）沒收銷燬之；又連續施用第二級毒品，
    累犯，處有期徒刑伍月；主刑部分應執行有期徒刑拾壹月。」。甲○○嗣於強制
    戒治屆滿三月，其成績經評定為合格，無繼續戒治之必要，而由臺灣臺中地方法
    院檢察署檢察官聲請，本院於八十八年三月十一日以八十八年度毒聲字第一五八
    八號裁定停止戒治，所餘戒治期間付保護管束。詎其仍不知悔改，於保護管束期
    間，復於八十八年八月九日採尿時向前回溯七十二小時內之某時，在不詳地點吸
    用第二級安非他命，因該日經令其定期採尿檢驗而發現上情，檢察官就其於上開
    時地施用第二級毒品之犯行，提起公訴，本院沙鹿簡易庭於八十九年二月二日判
    決其「連續施用第二級毒品，累犯，處有期徒刑六月，如易科罰金，以佰元折
    算壹日。」。甲○○於前案宣示判決後，另基於施用第一級、第二級毒品之概括
    犯意，自八十九年五月十六日或十七日起至同年月二十六日，在臺中市○○街一
    五四號三樓住處，以將第一級毒品海洛因摻在香煙內吸用方式，施用第一級毒品
    海洛因多次，以及以將第二級毒品安非他命置於玻璃管內，用火燒烤至冒白煙後
    ，而後再吸食其霧化氣體之方式為之，施用第二級毒品甲基安非他命多次。嗣於
    八十九年五月二十六日下午四時三十分許，在臺中市○○街一五四號三樓，經警
    當場查獲，並扣得其所有供施用之第一級毒品海洛因五包（合計淨重零點五三公
    克，包裝重一點四一公克），供施用之第二級毒品安非他命一包（含袋重零點三
    公克），而查獲上情。
二、案經臺中市警察局第三分局報請臺灣臺中地方法院檢察署檢察官偵查起訴。
    理  由
一、訊據被告甲○○對其於右揭時地施用第一級毒品海洛因及第二級毒品甲基安非他
    命之事實，業於本院審理時坦承不諱，經查：
（一）被告於八十九年五月二十六日為警查獲後，經採取其尿液送請臺中市衛生局檢
      驗，呈有嗎啡及甲基安非他命陽性反應，此有該衛生局煙毒尿液檢驗成績書一
      紙附卷可稽。又按海洛因係嗎啡經化學合成半人工合成品，藥（毒）性倍於嗎
      啡，其經施用進入人體，藉人體解毒系統之代謝作用而分解成藥（毒）性較低
      於嗎啡，故於施用海洛因（麻藥）之煙毒嫌犯尿液中，可檢出嗎啡煙毒反應；
      一般施用毒品，八小時內約有百分之八十量於尿中排出，二十四小時後剩餘量
      之百分之九十再排出，七十二小時仍有微量排出，有憲兵司令部八十年五月七
      日（八十）鑑驗字第一七四六號函可參。此外，復有其所有供施用之第二級毒
      品安非他命一包（含袋重零點三公克）扣案足佐，又扣案之白粉五包為第一級
      毒品海洛因，合計淨重零點五三公克，包裝重一點四一公克等情，亦有法務部
      調查局鑑定通知書一份附卷可稽，是被告確有連續施用第一級海洛因以及第二
      級毒品甲基安非他命之犯行，堪可認定。
（二）被告於八十七年間因施用毒品案件，經本院以八十七年度毒聲字第四二七號裁
      定送觀察、勒戒後，認無繼續施用毒品之傾向，經臺灣臺中地方法院檢察署檢
      察官於八十七年七月九日以八十七年度偵字第一二六二六號不起訴處分確定等
      事實，亦有臺灣高等法被告全國前案紀錄表以及臺灣臺中地方法院檢察署刑案
      資料查註紀錄表存卷可按。
（三）被告又基於概括之犯意，自八十七年九月上旬某日起至同年月十九日止，連續
      在臺中縣清水鎮○○路二三七之三五號住處，以將第一級毒品海洛因摻入香煙
      中，點火吸食之方式，施用第一級毒品海洛因多次，以及將第二級毒品安非他
      命置於吸食器內，以火燒烤待產生白煙後吸用該煙霧之方式，施用海洛因及安
      非他命多次，嗣於八十七年年九月二十一日凌晨一時四十分許，在台中縣清水
      鎮中央橋旁，為警查獲，並扣得海洛因一包（淨重一點六六公克）。經本院以
      八十七年度毒聲字第二０二八號裁定送觀察、勒戒後，認有繼續施用毒品傾向
      ，再由臺灣臺中地方法院檢察署檢察官聲請本院裁定令入戒治處所施以強制戒
      治。檢察官並依毒品危害防制條例第二十條第三項之規定，就其於上開時地施
      用第一級、第二級毒品之犯行，提起公訴，本院於八十八年六月十五日判決其
      「連續施用第一級毒品，累犯，處有期徒刑捌月，扣案之海洛因壹包（淨重壹
      點陸陸公克）沒收銷燬之；又連續施用第二級毒品，累犯，處有期徒刑伍月；
      主刑部分應執行有期徒刑拾壹月。」。甲○○嗣於強制戒治屆滿三月，其成績
      經評定為合格，無繼續戒治之必要，而由臺灣臺中地方法院檢察署檢察官聲請
      ，本院於八十八年三月十一日以八十八年度毒聲字第一五八八號裁定停止戒治
      ，所餘戒治期間付保護管束。詎其仍不知悔改，於保護管束期間，復於八十八
      年八月九日採尿時向前回溯七十二小時內之某時，在不詳地點吸用第二級安非
      他命，因計日經令其定期採尿檢驗而發現上情，檢察官就其於上開時地施用第
      二級毒品之犯行，提起公訴，本院沙鹿簡易庭於八十九年二月二日判決其「連
      續施用第二級毒品，累犯，處有期徒刑六月，如易科罰金，以佰元折算壹日
      。」一節，亦有本院上開判決、裁定、臺灣臺中地方法院檢察署刑案資料查註
      紀錄表在卷可查。
    綜上所述，被告於二犯之停止戒治付保護束期間，仍犯毒品危害防制條例第十條
    之罪，仍屬「二犯」之範疇。綜上，被告自白與事實相符，其連續施用第一級毒
    品海洛因及第二級毒品甲基安非他命之事證明確，犯行洵堪認定。
二、核被告所為，係犯毒品危害防制條例第十條第一項之施用第一級毒品海洛因罪、
    同條例第十條第二項之施用第二級毒品甲基安非他命罪。被告先後多次施用海洛
    因及甲基安非他命之行為，時間緊密，所犯構成要件相同，各顯係基於概括之犯
    意反覆為之，均應依連續犯之規定論以一罪。再被告施用第一級毒品海洛因及第
    二級甲基安非他命前之連續持有海洛因、甲基安非他命行為，本應以連續持有論
    ，惟持有後進而施用，其持有之低度行為應被施用之高度行為所吸收，故不再另
    論其持有第一級毒品罪、第二級毒品罪。至被告所犯上開之連續施用第一級毒品
    罪、第二級毒品甲基安非他命罪間，係犯意各別，犯罪構成要件不同，應予分論
    併罰。查被告於八十六年間，曾因違反麻醉藥品管理條例案件，經本院判處有期
    徒刑六月，並於八十七年五月十三日執行完畢之事實，有臺灣高等法院被告全國
    前案記錄表在卷可稽，其受有期徒刑之執行完畢後，五年以內再犯本件有期徒刑
    以上之罪，為累犯，應依刑法第四十七條規定加重其刑。爰審酌被告一再施用毒
    品，經多次觀察勒戒後，仍不知戒惕，並於保護管束期間再次連續施用毒品，其
    惡性非輕，惟念及其於本院審理時坦承犯行，態度良好，其施用海洛因及甲基安
    非他命僅係戕害自己健康等一切情狀，分別量處如主文所示之刑，並合併定其應
    執行刑，以資懲儆。又扣案之被告所有供施用之第一級毒品海洛因五包（合計淨
    重零點五三公克，包裝重一點四一公克），供施用之第二級毒品安非他命一包（
    含袋重零點三公克）均為毒品，依毒品危害防制條例第十八條第一項前段，宣告
    沒收銷燬之。至鑑驗耗用之第一級毒品海洛因既均已滅失，自無庸另為沒收銷燬
    之諭知，併予敘明。
據上論斷，應依刑事訴訟法第二百九十九條第一項前段，毒品危害防制條例第十條第
一項、第二項、第十八條第一項前段、第二十條第三項前段，刑法第十一條前段、第
五十六條、第五十一條第五款、第四十七條，判決如主文。
本案經檢察官黃俊鳴到庭執行職務
中      華      民      國    八十九    年      八      月    二十二    日
                                    臺灣臺中地方法院刑事第四庭
                        法  官  楊  真  明
右正本證明與原本無異。
如不服本判決，應於判決送達後十日內向本院提出上訴狀，上訴於臺灣高等法院臺中
分院( 須附繕本 )。
                                            書記官
中      華      民      國    八十九    年      八      月    二十四    日
附錄本案論罪法條全文：
毒品危害防制條例第十條第一項、第二項。
施用第一級毒品者，處六月以上五年以下有期徒刑。
施用第二級毒品者，處三年以下有期徒刑。


司法院資訊處製作；財團法人民間司法改革基金會備份。
